【裁判字號】    98,訴,3015
【裁判日期】    990311
【裁判案由】    毒品危害防制條例
【裁判全文】
臺灣板橋地方法院刑事判決              98年度訴字第3015號
公  訴  人  臺灣板橋地方法院檢察署檢察官
被      告  甲○○
上列被告因違反毒品危害防制條例案件，經檢察官提起公訴（98
年度毒偵字第4042號），被告於準備程序中就被訴事實為有罪之
陳述，經本院合議庭裁定改以簡式審判程序審理，判決如下：
    主  文
甲○○施用第一級毒品，累犯，處有期徒刑拾月，扣案海洛因淨
重貳點柒公克及海洛因殘渣袋內所殘留微量之海洛因均沒收銷
燬之，包裹上開海洛因之包裝袋貳個、電子磅秤壹台、大分裝袋
拾個、小分裝袋貳拾壹個、分裝勺貳支均沒收；又施用第二級毒
品，累犯，處有期徒刑陸月，扣案甲基安非他命驗餘總淨重拾伍
點柒公克均沒收銷燬之，包裹上開甲基安非他命之包裝袋壹個、
電子磅秤壹台、大分裝袋拾個、小分裝袋貳拾壹個、玻璃球壹個
、分裝勺貳支、塑膠吸管壹支均沒收。應執行有期徒刑壹年貳月
，海洛因淨重貳點柒公克及海洛因殘渣袋內所殘留微量之海洛
因、甲基安非他命驗餘總淨重拾伍點柒公克均沒收銷燬之，包裹
上開海洛因之包裝袋貳個、甲基安非他命之包裝袋壹個、電子磅
秤壹台、大分裝袋拾個、小分裝袋貳拾壹個、分裝勺貳支、玻璃
球壹個及塑膠吸管壹支均沒收。
    事  實
一、甲○○前於(1)民國82年間因違反麻醉藥品管理條例等案件，
    經本院以82年度訴字第3116號判處有期徒刑4 月、7 月，應
    執行有期徒刑9 月確定；(2)又於83年間因煙毒等案件，經本
    院以83年度訴字第2600號各判處有期徒刑3 年、8 月及6 月
    ，應執行有期徒刑4 年確定，與上開(1)案合併執行，嗣於85
    年5 月29日假釋出監，假釋縮刑期滿日期為88年5 月3 日。
    (3)復於86年之假釋期間內因違反麻醉藥品管理條例案件，經
    臺灣士林地方法院以86年度易字第1955號判處有期徒刑7 月
    確定，並撤銷上開假釋，尚餘殘刑2 年11月又4 日。(4)又於
    86年間因違反麻醉藥品管理條例案件，經臺灣高等法院以87
    年度上訴字第4835號判處有期徒刑5 年2 月，嗣經最高法院
    以88年度台上字第1705號判處上訴駁回確定。(5)繼於同年間
    因竊盜案件，經臺灣桃園地方法院以87年度易字第1719號判
    處有期徒刑10月確定。(6)再於87年間因傷害案件，經本院以
    87年度易字第4404號判處有期徒刑1 年4 月確定。上開(4)、
    (5)、(6)案並經臺灣高等法院以88年度聲字第536 號裁定應執
    行有期徒刑7 年確定，並與上開(3)案及(1)、(2)案之殘刑2 年
    11月又4 日接續執行，於92年10月7 日假釋出監，原假釋縮
    刑期滿日期為94年6 月12日。嗣經撤銷假釋，執行殘刑4 年
    7 月又30日，上開(5)、(6)嗣經本院裁定各減為有期徒刑5 月
    、8 月，並與不得減刑之(4)案，定應執行有期徒刑6 年確定
    ，迨於96年9 月19日因減刑及縮短刑期執行完畢。
二、甲○○前於94年間因施用毒品案件，經本院以94年度毒聲字
    第583 號裁定送觀察、勒戒後，認有繼續施用毒品之傾向，
    再由本院以94年度毒聲字第1946號裁定令入戒治處所施以強
    制戒治，於95年6 月19日執行完畢釋放出所，並經臺灣板橋
    地方法院檢察署檢察官於95年7 月4 日以95年度戒毒偵字第
    252 號為不起訴處分確定。詎其仍不知戒除毒癮，基於施用
    第一級毒品海洛因之犯意，於98年5 月31日23時許，在桃園
    縣八德市○○路與和平路口附近，以分裝勺將海洛因摻入香
    菸內點燃吸食煙霧之方式，施用海洛因1 次；又基於施用第
    二級毒品甲基安非他命之犯意，於同年6 月1 日9 時許，在
    其位於臺北縣林口鄉中湖村菁埔12之1 號2 樓之住處，以分
    裝勺將甲基安非他命置入接有塑膠吸管之玻璃球內點燃吸食
    煙霧之方式，施用第二級毒品甲基安非他命1 次。嗣於98年
    6 月1 日21時20分許，為警持本院核發之搜索票在其上開處
    所執行搜索時為警查獲，並扣得其所有之海洛因1 包（淨重
    2.73公克）、海洛因殘渣袋1 個、甲基安非他命7 包（驗前
    總毛重18.08 公克，驗餘總淨重15.7公克）、電子磅秤1 台
    、大分裝袋10個、小分裝袋21個、玻璃球1 個、分裝勺2 支
    、塑膠吸管1 支。
三、案經臺北縣警察局新莊分局報告臺灣板橋地方法院檢察署檢
    察官偵查起訴。
    理  由
一、本案被告甲○○所犯為死刑、無期徒刑或最輕本刑為3 年以
    上有期徒刑以外之罪，其於準備程序中就被訴事實為有罪之
    陳述，經法官告知簡式審判程序之旨，並聽取公訴人之意見
    後，依刑事訴訟法第273 條之1 第1 項規定，裁定由受命法
    官獨任進行簡式審判程序，合先敘明。
二、上開事實，業據被告甲○○於本院審理時坦承不諱，且被告
    為警查獲時採尿送驗結果，呈嗎啡（即海洛因水解後之反應
    ）、甲基安非他命之陽性反應，有臺北縣政府警察局新莊分
    局偵辦毒品案被移送者姓名及代碼對照表、臺灣檢驗科技股
    份有限公司98年6 月17日UL/2009/60167 號濫用藥物檢驗報
    告各1 紙在卷可證（見98年度毒偵字第4042號第34、35頁）
    ；又有白色粉塊1 包、白色片狀、塊狀晶體共7 包、殘渣袋
    1 個、電子磅秤1 台、大分裝袋10個、小包裝袋21個、玻璃
    球1 個、分裝勺2 支、塑膠吸管1 支等物扣案可證。前揭白
    色粉塊1 包（淨重2.73公克，空包裝重0.25公克），經送法
    務部調查局濫用藥物實驗室鑑驗結果含第一級毒品海洛因成
    分，有該局98年6 月25日調科壹字第09823017990 號鑑定書
    在卷可佐（見同上偵卷第36頁）；前揭白色片狀、塊狀晶體
    共7 包（驗前總毛重18.08 公克，驗餘總淨重15.7公克），
    經送內政部警政署刑事警察局鑑驗結果含第二級毒品甲基安
    非他命，有該局98年7 月20日刑鑑字第0980075957號鑑定書
    在卷可佐（見同上偵卷第37頁）；上述鑑驗結果，均係檢驗
    機關本於專業知識及以精密儀器或科學檢驗方法所得之結論
    ，自可憑信，足見被告自白與事實相符，堪以採信。查被告
    前於94年間因施用毒品案件，經本院以94年度毒聲字第583
    號裁定送觀察、勒戒後，認有繼續施用毒品之傾向，再由本
    院以94年度毒聲字第1946號裁定令入戒治處所施以強制戒治
    ，於95年6 月19日執行完畢釋放出所，並經臺灣板橋地方法
    院檢察署檢察官於95年7 月4 日以95年度戒毒偵字第252 號
    為不起訴處分確定，此有臺灣板橋地方法院檢察署刑案資料
    查註紀錄表及臺灣高等法院被告前案紀錄表各1 份在卷可參
    。從而，本件事證明確，被告經觀察勒戒、強制戒治執行完
    畢釋放後，5 年內再犯本案施用毒品之犯行堪予認定。
三、查海洛因及甲基安非他命分屬毒品危害防制條例第2 條第2
    項第1 款、第2 款所稱之第一級、第二級毒品，均不得持有
    、施用，被告甲○○竟持以施用，核其所為，係犯同條例第
    10條第1 項之施用第一級毒品罪及同條例第2 項之施用第二
    級毒品罪。其施用前、後持有海洛因及甲基安非他命之低度
    行為，應為施用之高度行為所吸收，均不另論罪。查被告前
    有如事實欄所示之科刑及執行情形，有臺灣高等法院被告前
    案紀錄表1 份附卷足憑，其於刑之執行完畢後5 年內，故意
    再犯本案有期徒刑以上之上開2 罪，均為累犯，應依法加重
    其刑。其所犯上述2 罪，犯意各別，行為互異，應予分別論
    罪，合併處罰。爰審酌被告經觀察勒戒、強制戒治後，仍未
    能戒除毒癮，其查獲預供施用之毒品數量非微，顯見其無戒
    毒悔改之意，惟衡酌其施用毒品之次數各僅1 次、犯罪後坦
    認犯行，態度尚可等一切情狀，分別量處如主文所示之刑，
    並定其應執行刑。
四、扣案之海洛因淨重2.73公克及被告所有殘渣袋內所殘留微量
    之海洛因，及甲基安非他命驗餘總淨重15.7公克，均為本案
    所查獲之第一、二級毒品，均應依毒品危害防制條例第18條
    第1 項前段規定沒收銷燬之。又包裹上開海洛因之包裝袋2
    個及甲基安非他命之包裝袋7 個，均係用於包裹毒品，防止
    其裸露、潮濕，便於攜帶施用；與電子磅秤1 台、大分裝袋
    10個、小分裝袋21個、分裝勺2 支，均係被告所有供或預備
    供其施用第一、二級毒品犯行所用之物；與玻璃球1 個、塑
    膠吸管1 支，均係被告所有供其為本案施用第二級毒品犯行
    所用之物，業據被告陳明在卷（見本院卷第89頁），爰均依
    刑法第38條第1 項第2 款規定，分別於被告各宣告刑及所定
    應執行刑後，皆併予宣告沒收之。至警員於查獲被告另扣得
    之手機5 支及SIM 卡2 張，經核均非被告用以直接包裝或施
    用毒品所用之物品，亦與被告本案所為施用第一、二級毒品
    犯行不具直接關聯性，復無被告持以侵害法益之危險性，故
    爰不予諭知沒收，附此敘明。
據上論斷，應依刑事訴訟法第273 條之1 第1 項、第299 條第1
項前段，毒品危害防制條例第10條第1 項、第2 項、第18條第1
項前段，刑法第11條、第47條第1 項、第51條第5 款、第38條第
1 項第2 款，判決如主文。
本案經檢察官陳豐年庭執行職務。
中    華    民    國    99    年    3     月    11    日
                  刑事第十一庭  法  官  陳海寧
以上正本證明與原本無異。
如不服本判決應於收受本判決送達後10日內向本院提出上訴書狀
，其未敘述上訴理由者，並得於提起上訴後10日內向本院補提理
由書狀（均須按他造當事人之人數附繕本）「切勿逕送上級法院
」。
                                書記官  馮得弟
中    華    民    國    99    年    3     月    12    日
附錄本案論罪科刑法條
毒品危害防制條例第10條
施用第一級毒品者，處 6 月以上 5 年以下有期徒刑。
施用第二級毒品者，處 3 年以下有期徒刑。

司法院資訊處製作；財團法人民間司法改革基金會備份。
